臺灣彰化地方法院民事判決　九十三年度親字第二五號
　原　　　告　　丙○○
　被　　　告　　乙○○
　被　　　告
兼法定代理人　　甲○○
　　　　　　　（即莊秋琴）
上列當事人間否認婚生子女事件，於民國九十四年五月二十五日
言詞辯論終結，本院判決如下：
    主      文
確認被告甲○○所生之被告乙○○（男，民國○○年○○月○○
日生，身份證統一編號：Ｚ000000000）非原告之婚生子。
訴訟費用由被告等共同負擔。
    事實及理由
一、原告主張：
    原告丙○○與被告甲○○（原名莊秋琴）於民國（下同）七
    十二年十月十八日結婚，婚姻關係存續中，被告甲○○在外
    工作，因與訴外人陳貴森結識，並進而與訴外人陳貴森產下
    一子即被告乙○○，原告就此均毫無所知，迨九十三年六月
    八日始知悉上情，爰依民法第一千零六十三條第二項規定，
    提起否認婚生子女之訴，並聲明: 如主文所示。
二、被告等則陳述：被告乙○○確非原告的婚生子，被告甲○○
    因經戶政機關通知必須為被告乙○○辦理戶籍登記及被告乙○○須就學，乃於九十三年六月八日為被告乙○○辦理戶籍
    登記，被告甲○○至此時始將上情告知原告等語，並均聲明
    ：請求依法判決。
三、得心證之理由：
  (一)本件原告主張其與被告甲○○係於七十二年十月十八日結婚
    ，婚姻關係存續中，被告甲○○在外工作，因與訴外人陳貴
    森結識，並與訴外人陳貴森發生關係，進而產下一子即被告
    乙○○（男，民國○○年○○月○○日生，身份證統一編號
    ：Ｚ000000000），而原告遲至被告甲○○於九十三年六月八
    日為被告乙○○辦理戶籍時，始由被告甲○○告知上情等事
    實，業經原告及被告甲○○分別提出之戶籍謄本為憑，復據
    證人陳振山（即訴外人陳貴森之父）到庭證述屬實，且被告
    乙○○實為被告甲○○自訴外人陳貴森受胎所生，確非被告
    甲○○自原告受胎所生之婚生子，亦為被告甲○○所自承，
    又經本院依職權囑託財團法人彰化基督教醫院鑑定原告與被
    告乙○○間之血緣關係結果，係認：「根據D21S11、D7S8
    20、TH01、D16S539、vWA、D18S51、FGA等DNA位點之結果，
    可以排除丙○○與乙○○之親子關係」，此有財團法人彰化
    基督教醫院九十四年四月六日九十四彰基院字第九四０四０
    五號親子鑑定報告一件在卷可稽，是堪信原告之主張為真實
    。
  (二)按從子女出生日回溯第一百八十一日起至第三百零二日止為
    受胎期間，民法第一千零六十二條第一項著有明文。又妻之
    受胎，係在婚姻關係存續中者，推定其所生子女為婚生子女
    ，如夫妻之一方能證明妻非自夫受胎者，得於知悉子女出生
    之日起，一年內提起否認之訴，民法第一千零六十三條第一
    項第二項定有明文。本件被告甲○○受胎生下被告乙○○，
    其受胎期間既係在原告與被告甲○○婚姻關係存續中，則依
    法自應推定被告乙○○為原告與被告甲○○之婚生子，惟被
    告乙○○並非被告甲○○自原告受胎所生，已如前所述，從
    而原告於知悉上開情事之日（即九十三年六月八日）起一年
    內之九十三年六月八日提起本件訴訟，於法洵屬有據，應予
    准許。
四、訴訟費用負擔之依據：民事訴訟法第七十八條、第八十五條
    第一項前段。
中　　華　　民　　國　　94　　年　　5 　　月　　31　　日
                        家事法庭法  官  邱月嬌
上為正本係照原本作成。
如對本判決上訴，應於判決送達後二十日內向本院提出上訴狀（
須附繕本）。
中　　華　　民　　國　　94　　年　　5 　　月　　31　　日
                                書記官  陳昌哲
